zh-CN: 脚趾覆盖范围: 全包趾; 半包趾; 露趾; 分趾; 无趾; 其他
da: Tådækning: Hel tå; Halv tå; Åben tå; Delt tå; Uden tå; Andet
el: Κάλυψη πέλματος: Κλειστά δάκτυλα; Μισά δάκτυλα; Ανοιχτά δάκτυλα; Ξεχωριστά δάκτυλα; Χωρίς δάκτυλα; Άλλο
nb: Tådekning: Hel tå; Halv tå; Åpen tå; Adskilt tå; Uten tå; Annet
hr-HR: Pokrivenost prstiju: Zatvoreni prsti; Pola prstiju; Otvoreni prsti; Odvojeni prsti; Bez prstova; Ostalo
it: Copertura delle dita del piede: Punta intera; Mezza punta; Punta aperta; Dita separate; Senza punta; Altro
ja: トゥカバレッジ: フルトゥ; ハーフトゥ; オープントゥ; セパレートトゥ; トゥレス; その他
pt-BR: Proteção dos dedos: Dedo inteiro; Meio dedo; Ponta aberta; Dedos separados; Sem dedos; Outros
vi: Bao phủ ngón chân: Nguyên ngón; Nửa ngón; Hở ngón; Xỏ ngón; Không có ngón; Khác
fi: Varpaiden peite: Koko varvas; Puolikas varvas; Avokärki; Erotetut varpaat; Varpaaton; Muu
ro-RO: Acoperire a degetelor de la picioare: Vârf acoperit complet; Vârf decupat parțial; Vârf decupat; Degete separate; Fără vârf; Altele
sk-SK: Pokrytie špičky: Plné pokrytie prstov; Polovičné pokrytie prstov; Otvorená špička; Oddelené prsty; Bez prstov; Iné
pl: Zakrycie palców: Zakryte palce; Do połowy palców; Odkryte palce; Rozdzielone palce; Bez palców; Inne
nl: Teenbedekking: Volledige neus; Halve neus; Open neus; Gescheiden tenen; Zonder neus; Overige
fr: Couverture des orteils: Orteil complet; Demi-orteil; Bout ouvert; Orteils séparés; Sans orteils; Autre
tr: Ayak parmağı kaplama tipi: Tam burun; Yarım burun; Açık burun; Ayrık burun; Burunsuz; Diğer
pt-PT: Cobertura dos dedos dos pés: Dedo tapado; Meio dedo tapado; Dedo destapado; Dedo separado; Dedos destapados; Outro
sl-SI: Pokritost prstov: Polna konica; Polovično prekriti prsti; Odprta konica; Ločeni prsti; Brez prstnega dela; Drugo
en: Toe coverage: Full toe; Half toe; Open toe; Separated toe; Toeless; Other
th: การปกคลุมปลายเท้า: หุ้มเต็มนิ้วเท้า; หุ้มครึ่งนิ้วเท้า; เปิดหน้าเท้า; แยกนิ้วเท้า; ไม่หุ้มนิ้วเท้า; อื่นๆ
es: Cobertura de la puntera: Puntera completa; Media puntera; Puntera abierta; Dedos separados; Sin dedos; Otro
lt-LT: Kojos pirštų padengimas: Uždara nosis; Pusiau atvira nosis; Atvira nosis; Atskirti pirštai; Be pirštų dalies; Kita
ru: Покрытие носка: Закрытые пальцы; Полуоткрытые пальцы; Открытые пальцы; Разделённые пальцы; Без мыска; Другое
bg-BG: Покритие на пръстите: Изцяло затворени пръсти; Наполовина отворени пръсти; Отворени пръсти; Разделени пръсти; Без пръсти; Друго
cs: Krytí špičky: Plná špička; Poloviční špička; Otevřená špička; Oddělené prsty; Bez špičky; Jiné
sv: Tåtäckning: Heltäckt tå; Halvtäckt tå; Öppen tå; Separerad tå; Utan tå; Övrigt
ko: 발가락 커버 범위: 풀 토; 하프 토; 오픈 토; 발가락 분리형; 토리스; 기타
hu: Lábujjrész fedettsége: Teljes orr; Fél orr; Nyitott orr; Elválasztott orr; Lábujj nélküli; Egyéb
de: Zehenabdeckung: Geschlossene Zehenpartie; Halb offene Zehenpartie; Offene Zehenpartie; Getrennte Zehen; Zehenlos; Sonstige
zh-TW: 鞋頭覆蓋範圍: 全包趾; 半包趾; 露趾; 五趾; 無趾; 其他